# 请教陈版：关于实际利率法下的摊销

提问人：qm_saint 时间：2013-10-27 00:26:46
20x1年 4 月 1 日（不是 1 月 1 日），甲公司支付价款 1000 元（含交易费用）从活跃市场上购入某公司 5 年期债券，面值 1250 元，票面利率为4.72％，每 12 个月支付一次利息（即每次支付 59 元），本金最后一次支付。合同约定，该债券的发行方在遇到特定情况时可以将债券赎回，且不需要为提前赎回支付额外款项。甲公司在购买该债券时，预计发行方不会提前赎回。不考虑所得税、减值损失等因素。 经计算实际利率为 10 ％。 请问20x1年 12 月 31 日，甲公司应确认的摊销金额以及应收利息分别是多少？（是否每月都应确认摊销金额与应收利息？）

回答人：chenyiwei
一般会计核算应按月进行，因此可以把按照实际利率法计算的年度摊销额在该年度内平均分配到各月进行确认。或者也可以将年度实际利率细化到月度实际利率，编制按月的摊销表。月度实际利率＝（ 1 ＋年度实际利率）^（ 1 ／ 12 ）－ 1 。

提问人：qm_saint 时间：2013-10-27 07:05:05
谢谢您的解答！ 请问您进行这样的会计处理，依据的准则或者原则是什么？

回答人：chenyiwei
习惯做法而已。